【裁判字號】    99,台上,253
【裁判日期】    990114
【裁判案由】    違反毒品危害防制條例等罪
【裁判全文】
最高法院刑事判決              九十九年度台上字第二五三號
上  訴  人  甲○○
上列上訴人因違反毒品危害防制條例等罪案件，不服台灣高等法
院台中分院中華民國九十八年十一月十二日第二審判決（九十八
年度上訴字第二三九０號，起訴案號：台灣台中地方法院檢察署
九十八年度毒偵字第二二八０、二五九四號），提起上訴，本院
判決如下：
    主  文
上訴駁回。
    理  由
按刑事訴訟法第三百七十七條規定，上訴於第三審法院，非以判
決違背法令為理由，不得為之。是提起第三審上訴，應以原判決
違背法令為理由，係屬法定要件。如果上訴理由書狀並未依據卷
內訴訟資料，具體指摘原判決不適用何種法則或如何適用不當，
或所指摘原判決違法情事，顯與法律規定得為第三審上訴理由之
違法情形，不相適合時，均應認其上訴為違背法律上之程式，予
以駁回。本件上訴人甲○○不服第一審判決論處施用第一級毒品
共二罪刑（均累犯，應執行有期徒刑一年五月），提起第二審上
訴，原判決以其未依據卷內訴訟資料具體指摘或表明第一審判決
採證、認事、用法、量刑有何違法或不當之處，屬上訴未敘述具
體理由，因認其第二審上訴不合法律上程式，予以駁回，已詳敘
所憑之理由。從形式上觀察，原判決並無違背法令之情形。上訴
意旨以上訴人已於偵查中供出向「林冠廷」購買毒品，並提供其
電話號碼以利追查，應有毒品危害防制條例第十七條得減輕其刑
之適用，原判決就此漏未審酌，有判決不適用法則之違法云云。
惟查上訴人就所施用之海洛因來源乙節，於偵查中僅稱：自民國
九十八年五月底起撥打「0981」字頭行動電話，迄同年六月間則
改撥「0000000000」行動電話，向綽號「瘦仔」者購買，另亦曾
向在台中公園遊蕩之綽號「阿狗」者購買等語（見九十八年度毒
偵字第二二八０號偵查卷第七至八頁），並未供述其毒品來源與
「林冠廷」有關，且所供述之上開行動電話號碼亦與林冠廷涉嫌
販毒案件之起訴書所載者不同，有台灣台中地方法院檢察署檢察
官九十八年度偵字第二四九九八號起訴書可資核對。上訴人既無
「供出毒品來源，因而破獲」情事，自無毒品危害防制條例第十
七條之適用；上訴意旨就此指摘原判決違法，顯與卷內資料不符
。本件上訴違背法律上之程式，應予駁回。
據上論結，應依刑事訴訟法第三百九十五條前段，判決如主文。
中    華    民    國  九十九  年    一    月   十四   日
                      最高法院刑事第十庭
                          審判長法官  花  滿  堂
                                法官  黃  正  興
                                法官  陳  東  誥
                                法官  林  錦  芳
                                法官  洪  昌  宏
      本件正本證明與原本無異
                                      書  記  官
中    華    民    國  九十九  年    一    月   十九   日
                                                      m

司法院資訊處製作；財團法人民間司法改革基金會備份。
